臺灣臺中地方法院民事判決　　　　　　　 99年度訴字第1086號
原　　　告　趙明薇
訴訟代理人　溫令行律師
被　　　告　黃雄材
訴訟代理人　柯劭臻律師
複　代理人　黃柏霖律師
上列當事人間履行契約事件，本院於民國一百年一月二十八日言
詞辯論終結，判決如下：
    主  文
被告應給付原告新臺幣壹佰壹拾陸萬伍仟參佰參拾參元，及如附
表所示之利息。
原告其餘之訴駁回。
訴訟費用由被告負擔百分之十七，餘由原告負擔。
本判決於原告以新臺幣參拾捌萬捌仟元供擔保後，得假執行。被
告以新臺幣壹佰壹拾陸萬伍仟參佰參拾參元為原告預供擔保後，
得免為假執行。
原告其餘假執行聲請均駁回。
    事實及理由
甲、程序方面
    按訴狀送達後，原告不得將原訴變更或追加他訴，但或請求
    之基礎事實同一者，或擴張減縮應受判決事項之聲明者，或
    不甚礙被告之防禦與訴訟之終結者不在此限。民事訴訟法第
    255條第1項第2、3、7款定有明文。本件原告原起訴請求被
    告應給付原告新台幣（下同）152萬元及自民國92年11月27
    日起至清償日止，按週年利率5%計算之利息，復於民國99
    年6月1日具狀變更聲明為被告應給付原告152萬元，及自92
    年12月3日起，按月依2萬元計算至清償日止，按週年利率5%
    計算之利息；原告又於99年6月1日具狀追加訴之聲明第二項
    為被告應自99年2月26日起，於每月3日前，按月給付原告2
    萬元，後於99年7月15日就訴之聲明第二項變更為被告應自
    99年2月26日起至142年2月26日或於原告有以結婚為目的之
    男女關係交往對象時，於每月3日前，按月給付原告2萬元，
    復於100年1月28日言詞辯論時再變更為被告應自99年3月3日
    起至132年3月2日，按月於每期末日給付原告2萬元等語，性
    質上為聲明之擴張，其基礎事實均為兩造間依系爭離婚協議
    書所應給付之贍養費，復不礙訴訟終結及被告防禦，揆諸上
    揭規定，為法所許，應予准許。又變更後訴之聲明第二項係
    屬將來給付之請求，按將來給付之訴，以有預為請求之必要
    者為限，得提起之，民事訴訟法第246條定有明文。所謂有
    預為請求之必要者，係指被告就原告之請求自體或其請求所
    由生之法律關係，如有所爭執，或預先表示不履行，及得認
    為有到期不履行之。諸如利息、租金、贍養費或分期給付等
    繼續給付之債務，就已屆履行期之部分，有不履行之情形發
    生，就未屆履行期部份，均應認為有預為請求之必要。本件
    訴訟之由係被告拒絕依約定給付原告每月2萬元，因此就未
    屆履行期給付之部分，應認原告有預為請求之必要，於法應
    無不合，應予准許。
乙、實體方面
壹、原告起訴主張：
一、原告與被告於83年3 月4 日結婚，92年12月3 日兩願離婚，
    依離婚協議書第4 條第2 項（下稱系爭條款）「男方（即被
    告）願於離婚後，按月給付女方（即原告）新台幣貳萬元整
    至女方再為男女關係之交往對象時，屆時終止。」惟被告已
    累積76期共152萬元未給付，而對起訴後之贍養費亦不能期
    待被告給付，是以提起將來給付之訴必要，爰依契約法律關
    係提起本訴等語，並聲明：（一）被告應給付原告152萬元
    ，及自92年12月3日起，按月依2萬元計算至清償日止，按週
    年利率5%計算之利息。（二）被告應自99年3月3日起至132
    年3月2日，按月於每期末日給付原告2萬元。（三）願供擔
    保請准宣告假執行。
二、對被告抗辯之陳述：
（一）被告未依正常程序取得病歷，故原告的病歷並無證據能力
      ，縱令有證據能力，也沒有實質的證據力，因為原告是重
      度的憂鬱症病患，其陳述並不能全盤採信。
（二）「何進義」係原告之房客，有租賃契約書可憑，原告與房
      客並沒有住在同一個房間，因房客不能自己申請電話，所
      以原告才提供手機給房客。
（三）系爭條款以被告單方面限制離婚後原告與他人會面交往之
      自由，違反公序良俗應為無效。又被告無法舉證原告有男
      朋友之事實存在，應認被告之抗辯均不可採。
（四）被告要求減輕對原告之贍養費義務，但本件為單純之契約
      履行，並非法定的扶養責任，並無民法的類推適用性。
貳、被告則以：
一、原告於離婚手續完成 2 天後即帶男子一同進入被告與原告
    之共居處，違反系爭離婚協議書第 4 條第 4 項「不得攜帶
    親屬以外之男性進入」之約定，遭被告發現，被告當時已立
    即當面告知原告該 2 萬元之月費即時終止，原告並無異議
    。且原告離婚後隨即與另一名男子同居，此由原告向太平市
    賢德醫院精神科求診時，曾提及「她的男朋友也沒了工作」
    可明，顯然原告已有交往的對象，符合系爭離婚協議條款「
    女方再有男女關係之交往對象時，屆時終止」之終止條件，
    故被告與原告間每月 2 萬元之約定於 92 年 12 月 5 日下
    午即已終止，原告當時也都承認前揭兩項終止事由，6 年來
    皆未向被告追討過。
二、原告申辦手機給訴外人「何進義」使用，且該訴外人亦居住
    在原告家中，以原告建物所有權狀所示，原告所居住之公寓
    僅18.45 坪，根本沒有多餘的空間出租予「何進義」，更堪
    認原告已與另名男子同居，有交往之對象。
三、又系爭條款約定之債權係屬不及一年之定期給付債權，其按
    月之各期給付請求權，已因五年不行使而消滅，故縱令法院
    認被告應給付原告每月2萬元之贍養費，原告所為請求中自
    93年1月4日起至94年3月4日止之贍養費已罹於時效。且兩造
    系爭條款並未約定每月贍養費給付之確定期限，原告6年多
    來亦從未催討，遲延利息應自支付命令送達被告之日起算，
    原告竟要求自92年12月3日起算，實屬無稽。
四、因原告離婚後尚於英國保誠人壽從事保險業務員之工作，一
    直有投資與固定收入，且原告於94年2 月1 日尚購買全新落
    成之「鄉林凱薩」華廈，原告並無「婚後生活困難」之情，
    系爭離婚協議書所約定每月2 萬元之給付，顯然過高。是原
    告請求顯無理由等語，茲為抗辯，並聲明：原告之訴駁回。
    如受不利判決，願供擔保請准宣告免為假執行。
參、得心證之理由
一、原告與被告於 92 年 11 月 27 日簽訂系爭離婚協議書，並
    於92年12月3日辦理離婚登記，依系爭款款內容，被告於離
    婚後有每月給付原告每月2萬元之義務，有系爭離婚協議書
    乙份在卷可稽，而被告自離婚後並未履行上開義務，為兩造
    所不爭執，上揭事實皆堪信為真。惟原告請求被告給付自92
    年12月3日起迄女性平均餘命止按每月2萬元之贍養費及其遲
    延利息，為被告所否認，並以上開情詞置辯，是本件之爭點
    所在厥為：系爭條款之約定是否有違反公序良俗之事由？原
    告是否自離婚時起即有男女關係交往之對象？原告之請求若
    有理由，遲延利息之起算應自何時開始？是否有短期消滅時
    效之適用？系爭條款所約定每月2萬元贍養費給付是否過高
    ？茲分述如下：
（一）系爭條款之約定並無違反公序良俗
      按系爭條款約定「離婚後由被告按月給付原告2萬元」，
      核其性質應為「贍養費」之性質，又按兩願離婚中關於贍
      養費給付之約定，學者通說認係婚姻關係存續中扶養義務
      之延長，因此贍養費給付之約定通常皆至他方締結婚姻為
      止，惟兩願離婚既可依己意不請求贍養費，則舉重以明輕
      ，兩造約定贍養費給付至原告結交男友為止，自無不可，
      況兩造並未能舉證證明訂立系爭離婚協議書時有何意思表
      示瑕疵之情事，自應認系爭條款應為有效存在。
（二）原告於 98 年 5 月 13 日之後有男女關係交往之對象。
    1.按當事人主張有利於己之事實，就其事實有舉證之責任，
      民事訴訟法第 277 條定有明文。又各當事人就其所主張
      有利於己之事實，均應負舉證之責，故一方已有適當之證
      明者，相對人欲否認其主張，即不得不更舉反證。再原告
      對於自己主張之事實已盡證明之責後，被告對其主張，如
      抗辯其不實並提出反對之主張者，則被告對其反對之主張
      ，亦應負證明之責，此為舉證責任分擔之原則。最高法院
      19年上字第2345號判例、18年上字第2855號判例要旨可資
      參照。本件原告主張被告未為給付系爭離婚協議書所約定
      之每月2萬元贍養費，被告並不否認之，惟被告抗辯原告
      已結交男友符合系爭離婚協議書約定之終止條件，自應由
      被告就原告已結交男友之情負舉證責任，合先敘明。
    2.本件被告抗辯不須給付原告每月 2 萬元之贍養費，係以
      「原告離婚後即與一名林姓男子同居、並於92年12月5 日
      帶該林姓男子回家」以及「原告於98年5 月13日曾向原告
      之心理醫生陳毓嫺自陳其男友沒有工作」、「原告於99年
      1 月24日迄99年7 月24日由原告之室內電話04-22xx9506
      撥打原告所申請由原告之房客即何進義使用之手機門號
      09xx217385達54通，且多數係深夜即凌晨撥打」、「原告
      所居住之公寓分租予何進義，顯見原告與何進義同居」為
      據。經查：被告抗辯原告有林姓男友乙事，被告雖聲請訴
      外人林嘉文作證，但又自行捨棄傳喚證人，（見本院卷第
      115頁99年6月11日言詞辯論筆錄）是被告並未能舉出任何
      證據以實其說，難認被告所述為真，縱令原告六年來皆未
      向被告追討該2萬元之給付，此僅能說明原告有怠於請求
      之事實，亦難以此推論系爭給付之約定已於92年12月5日
      終止。又查：原告所居住之公寓分租予訴外人何進義，租
      期自99年4月5日至99年9月30日為止，有房屋租賃契約書
      為證，然原告抗辯房東與房客分住兩間房間，被告並不爭
      執，是難僅以原告將房間分租於人即認該人與原告係男女
      朋友之關係。被告雖抗辯何進義所使用之手機係原告所申
      辦，租賃契約自4月份開始，但1月份就有兩支電話互相撥
      打的紀錄，足認兩者係男女朋友云云，惟查：若原告與何
      進義為男女朋友關係，以一般男女朋友交往之情形，衡情
      通話紀錄應甚多，或通話紀錄秒數應甚長，但從通話紀錄
      之秒數觀之，最長者僅有208秒（不到4分鐘），每月僅1
      至3天有通話紀錄，通話時間皆甚短，有原告所申辦
      0422xx9506號電話之雙向在卷可憑，是尚不足以此認定原
      告與何進義有男女朋友之關係。
    3.被告復抗辯原告至少於 98 年 5 月 13 日前已有男友，
      並於 99 年 5 月 25 日答辯狀中提出原告病歷為其證據
      方法。惟綜觀被告所提原告病歷內容並無被告所稱「
      her boyfriend is jobless 」之記載，是難認被告所辯
      為真。被告堅稱該病歷已遭竄改，聲請本院向太平市賢德
      醫院調取原告原始之病歷資料為其證據方法。經本院調取
      原告病歷，其98年5 月13日、98年6 月17日之病歷皆有「
      her boyfriend is jobless」之記載，但已遭醫師陳oo
      劃線刪除。原告抗辯本院所調取之原告病歷並無證據能力
      云云，惟按訴訟權之保障與隱私權之保護，兩者有發生衝
      突可能，如因侵害隱私權而取得之證據，或以不法方式取
      得之證據，法院應否以欠缺證據能力，予以排除問題。在
      民刑事訴訟程序應以分別看待，持不同之審查標準。(臺
      灣高等法院94年度上易字第243號判決參照)。而本件係本
      院依聲請合法調取之證據，形式上並無不法取證之問題，
      縱令被告係以其身為賢德醫院醫師之身分，未依醫院正常
      程序窺得原告病歷（此有賢德醫院99年10月21日99賢字第
      136號函在卷可證），並以此作為發動本院依職權調取證
      據之基礎，惟隱私權及訴訟權均為憲法所保障之基本權，
      當兩者發生衝突時，憲法之比例原則，應可做為審查標準
      。其衍生權，包括：合適性原則、必要性原則及狹義比例
      原則（即過量禁止原則）。合適性原則，乃指國家權力行
      使之手段須可達成其目的，當手段不能完成權力行使目的
      時，即欠缺此合適性原則；必要性原則，指在所有可能達
      成目的之方法中，應選擇對人民最少侵害之手段，即最少
      侵害原則；禁止過量原則，係指所欲完成之目的及使用手
      段，不能與因此造成之損害或負擔不成比例。本件被告須
      證明原告確有交往中之男友，在民事訴訟程序中原、被告
      係處於對立之兩造，具有平等之地位，於法院面前為權利
      之主張與防禦，證據之取得與提出，並無不對等情事，其
      各自以所見所聞作為攻防基礎，應為法所許。再雖男女朋
      友之交往本為個人之隱私，但此項個人隱私正是本件訴訟
      所欲釐清之重點，攸關本件訴訟之勝敗與否，因此在比例
      原則之操作下，應認本院依聲請調取原告之病歷並無侵害
      原告隱私權，而係為了保障兩造訴訟權合理充分之行使，
      是被告主張原告病歷中已經自承有男友之情事，要求本院
      調取原告病歷作為證據方法，本院所調取之原告病歷，應
      有證據能力，應予敘明。
    4.原告抗辯該病歷縱使有證據力也無實質證明力云云，經查
      ：原告病歷「 her boyfriend is jobless 」之記載，雖
      已遭原告之主治醫師陳oo以畫線方式刪去，但刪改處皆有
      簽名並註記刪改之日期，符合醫療法第68條之規定，該刪
      除原因經本院函詢賢德醫院，賢德醫院函復係「99年1 月
      份原告電話連絡陳oo醫師表示不希望於病歷上記錄個人隱
      私內容」，有賢德醫院99年10月21日99賢字第136 號函在
      卷可證，是原告並非因為陳述有誤而要求醫師修改病歷，
      而僅係不想批露隱私內容而要求醫師修改，應堪認定，更
      可證該內容應為真實，原告抗辯係因重度憂鬱致陳述錯亂
      云云即不可採。再原告提起支付命令時為99年2 月26日，
      醫師陳oo刪改病歷時間為99年1 月29日，兩者時序高度相
      關，更可證原告當時向醫師所述男友沒了工作乙事應屬真
      實，原告於98年5 月13日時有男友乙情應堪認定。
    5.綜上所述，被告既不能舉證原告於 98 年 5 月 13 日之
      前有何交往男友之事實，應認原告於 98 年 5 月 13 日
      時起始符合系爭條款之終止條件。
（三）被告已於99年4月20日終止每月2萬元之給付，自斯日起即
      無給付義務，且其前贍養費之遲延利息應自每期給付末日
      翌日即次月3日起至清償日止，按法定利息即年息百分之
      五計算。
    1.本件被告雖已知原告於 98 年 5 月 13 日即有男友，然
      並未能適時向原告表示拒絕給付該 2 萬元月費，依系爭
      離婚協議書之約定，必須被告終止，該給付義務始消滅，
      被告既無法證明於 99 年 4 月 20 日支付命令異議之前
      有何終止給付之意思表示，則應以 99 年 4 月 20 日為
      終止時。
    2.按利息、紅利、租金、贍養費、退職金及其他一年或不及
      一年之定期給付債權，其各期給付之請求權，因五年間不
      行使而消滅，為民法第126 條所明定，被告於99年6 月11
      日言詞辯論時當庭主張時效抗辯，是原告自92年12月3 日
      至94年6 月11日之本金、利息請求權均應已罹於時效，被
      告雖誤認請求權罹於時效之時點為93年1 月4 日至94 年3
      月4 日，惟被告既已提出時效抗辯，本院應依法認定之。
    3.又按系爭離婚協議書約定應按月給付，係屬與贍養費相同
      之不及一年定期給付債權，其各期給付義務於每期應給付
      日期屆至，翌日即給付遲延。本件系爭離婚協議書雖未明
      定每期給付之確定期限，參酌系爭債權為定期給付債權，
      其給付日至遲應為每期末日即翌月2日，其遲延利息起算
      ，依民法第121條第2項規定，至遲應為每期應給付日翌日
      即翌月3日起算，按法定利率及年息百分之五計算之利息
      。本件原告自92年12月3日至94年6月11日之請求權，既罹
      於時效而消滅，是原告僅得請求被告給付自94年6月12日
      起至99年4月20日止，按期於翌月2日前給付原告2萬元，
      並自翌月3日起至清償日止，按法定利息即年息百分之五
      計算之利息。
（四）系爭條款所約定之每月2萬元之贍養費數額並未過高，亦
      無減免之情事。
      被告抗辯系爭條款約定之數額過高等語，為原告所否認。
      按本件系爭條款既係兩造依契約約定，於磋商過程中，兩
      造應予審酌彼此資力及他方需求、己方給付能力方為此約
      定，按諸當事人處分權原則，應予尊重，並無民法判結離
      婚時法院審酌贍養費數額規定之適用，不生過高情事。又
      被告舉民法第1118條至1121條作為每月2萬元給付酌減之
      理由，惟查：民法第1118條至1121條係規定法定扶養義務
      ，與本件約定給付贍養費之性質有異，自不得比附援引。
      至被告所提96年度台上字第1573號判決係就判決離婚所定
      之贍養費與本件約定贍養費不同，亦無參考餘地。縱認
      本件有可能適用民法第227條之2情事變更原則，亦因本院
      依聲請調取原告勞工保險投保資料，原告於92年12月3日
      至99年4月20日間，其勞保投保薪資與婚姻關係存續中相
      近，並無顯著變更，有原告勞工保險被保險人投保資料表
      乙份在卷可憑，原告之薪資既無顯著增加，縱原告於94年
      1月25日有購買房子之事實，亦難認原告受扶養事實有何
      情事變更而有酌減之餘地。
三、綜上所述，原告於98 年5月13日已自陳有男友，符合系爭離
    婚協議書之終止條件，被告至99年4月20日始為終止之意思
    表示，自應自92年12月3日起至99年4月20日止按月給付原告
    2萬元，惟其中92年12月3日至94年6月11日應給付之各期贍
    養費業經被告於99年6月11日為時效抗辯，應認被告應給付
    原告自94年6月12日至99年4月20日之贍養費，遲延利息則應
    自各期應給付末日翌日即次月3日起至清償日止，按週年利
    率5%計算，故原告於此範圍內之請求為有理由，應予准許，
    超過此部分之請求為無理由，應予駁回，爰判決如主文第一
    項所示。
四、本件事證已臻明確，兩造其餘保險費負擔、藥物濫用等攻擊
    防禦方法及舉證，於本件事實認定及判決結果不生影響，茲
    不一一論列，附為敘明。
五、本件原告勝訴部分，兩造均聲請假執行及免為假執行，核無
    不合，爰酌定相當之擔保金額，分別准許之。至原告敗訴部
    分，其假執行聲請失所依據，應併予駁回。
六、訴訟費用負擔及假執行依據：民事訴訟法第 79 條、第 390
    條第 2 項、第 392 條。
中    華    民    國   100     年     2     月   16   日
                  民事第一庭    法  官  陳學德
正本係照原本作成。
如對本判決上訴，須於判決送達後20日內向本院提出上訴狀。如
委任律師提起上訴者，應一併繳納上訴審裁判費。
中    華    民    國    100    年     2    月    16    日
                                書記官  林錦源
附表
┌─┬──────┬────────┬────────┐
│編│  金  額    │  利息起算日    │ 備      註     │
│號│            │                │                │
├─┼──────┼────────┼────────┤
│ 1│            │ 94年7月3日     │94年6 月11日前之│
│  │20000x(1-12/│                │本金、利息請求權│
│  │21）=14000  │                │因被告行使時效而│
│  │            │                │消滅，是當期僅應│
│  │            │                │給付21日之贍養費│
│  │            │                │。              │
├─┼──────┼────────┼────────┤
│ 2│ 20000      │  94年8月3日    │                │
│  │            │                │                │
├─┼──────┼────────┼────────┤
│ 3│ 20000      │  94年9月3日    │                │
├─┼──────┼────────┼────────┤
│ 4│ 20000      │  94年10月3日   │                │
├─┼──────┼────────┼────────┤
│ 5│ 20000      │  94年11月3日   │                │
├─┼──────┼────────┼────────┤
│ 6│ 20000      │  94年12月3日   │                │
├─┼──────┼────────┼────────┤
│ 7│ 20000      │  95年1月3日    │                │
├─┼──────┼────────┼────────┤
│ 8│ 20000      │  95年2月3日    │                │
├─┼──────┼────────┼────────┤
│ 9│ 20000      │  95年3月3日    │                │
├─┼──────┼────────┼────────┤
│10│ 20000      │  95年4月3日    │                │
├─┼──────┼────────┼────────┤
│11│ 20000      │  95年5月3日    │                │
├─┼──────┼────────┼────────┤
│12│ 20000      │  95年6月3日    │                │
├─┼──────┼────────┼────────┤
│13│ 20000      │  95年7月3日    │                │
├─┼──────┼────────┼────────┤
│14│ 20000      │  95年8月3日    │                │
├─┼──────┼────────┼────────┤
│15│ 20000      │  95年9月3日    │                │
├─┼──────┼────────┼────────┤
│16│ 20000      │  95年10月3日   │                │
├─┼──────┼────────┼────────┤
│17│ 20000      │  95年11月3日   │                │
├─┼──────┼────────┼────────┤
│18│ 20000      │  95年12月3日   │                │
├─┼──────┼────────┼────────┤
│19│ 20000      │  96年1月3日    │                │
├─┼──────┼────────┼────────┤
│20│ 20000      │  96年2月3日    │                │
├─┼──────┼────────┼────────┤
│21│ 20000      │  96年3月3日    │                │
├─┼──────┼────────┼────────┤
│22│ 20000      │  96年4月3日    │                │
├─┼──────┼────────┼────────┤
│23│ 20000      │  96年5月3日    │                │
├─┼──────┼────────┼────────┤
│24│ 20000      │  96年6月3日    │                │
│  │            │                │                │
├─┼──────┼────────┼────────┤
│25│ 20000      │  96年7 月3 日  │                │
│  │            │                │                │
├─┼──────┼────────┼────────┤
│26│ 20000      │  96年8月3日    │                │
│  │            │                │                │
├─┼──────┼────────┼────────┤
│27│ 20000      │  96年9月3日    │                │
├─┼──────┼────────┼────────┤
│28│ 20000      │  96年10月3日   │                │
├─┼──────┼────────┼────────┤
│29│ 20000      │  96年11月3日   │                │
├─┼──────┼────────┼────────┤
│30│ 20000      │  96年12月3日   │                │
├─┼──────┼────────┼────────┤
│31│ 20000      │  97年1月3日    │                │
├─┼──────┼────────┼────────┤
│32│ 20000      │  97年2月3日    │                │
├─┼──────┼────────┼────────┤
│33│ 20000      │  97年3月3日    │                │
│  │            │                │                │
├─┼──────┼────────┼────────┤
│34│ 20000      │  97年4月3日    │                │
│  │            │                │                │
├─┼──────┼────────┼────────┤
│35│ 20000      │  97年5月3日    │                │
│  │            │                │                │
├─┼──────┼────────┼────────┤
│36│ 20000      │  97年6月3日    │                │
│  │            │                │                │
├─┼──────┼────────┼────────┤
│37│ 20000      │  97年7 月3 日  │                │
│  │            │                │                │
├─┼──────┼────────┼────────┤
│38│ 20000      │  97年8月3日    │                │
│  │            │                │                │
├─┼──────┼────────┼────────┤
│39│ 20000      │  97年9月3日    │                │
├─┼──────┼────────┼────────┤
│40│ 20000      │  97年10月3日   │                │
├─┼──────┼────────┼────────┤
│41│ 20000      │  97年11月3日   │                │
├─┼──────┼────────┼────────┤
│42│ 20000      │  97年12月3日   │                │
├─┼──────┼────────┼────────┤
│43│ 20000      │  98年1月3日    │                │
├─┼──────┼────────┼────────┤
│44│ 20000      │  98年2月3日    │                │
├─┼──────┼────────┼────────┤
│45│ 20000      │  98年3月3日    │                │
├─┼──────┼────────┼────────┤
│46│ 20000      │  98年4月3日    │                │
├─┼──────┼────────┼────────┤
│47│ 20000      │  98年5月3日    │                │
├─┼──────┼────────┼────────┤
│48│ 20000      │  98年6月3日    │                │
├─┼──────┼────────┼────────┤
│49│ 20000      │  98年7月3日    │                │
├─┼──────┼────────┼────────┤
│50│ 20000      │  98年8月3日    │                │
├─┼──────┼────────┼────────┤
│51│ 20000      │  98年9月3日    │                │
├─┼──────┼────────┼────────┤
│52│ 20000      │  98年10月3日   │                │
├─┼──────┼────────┼────────┤
│53│ 20000      │  98年11月3日   │                │
├─┼──────┼────────┼────────┤
│54│ 20000      │  98年12月3日   │                │
├─┼──────┼────────┼────────┤
│55│ 20000      │  99年1月3日    │                │
├─┼──────┼────────┼────────┤
│56│ 20000      │  99年2月3日    │                │
├─┼──────┼────────┼────────┤
│57│ 20000      │  99年3月3日    │                │
│  │            │                │                │
├─┼──────┼────────┼────────┤
│58│ 20000      │  99年4月3日    │                │
│  │            │                │                │
├─┼──────┼────────┼────────┤
│59│20000x（    │  99年5月3日    │99年4 月20日終止│
│  │17/30）     │                │系爭條款，於19日│
│  │=11333      │                │前仍有給付義務，│
│  │            │                │是當期仍有17日應│
│  │            │                │給付贍養費。    │
└─┴──────┴────────┴────────┘